Inventaris van het archief van de familie Teding van Berkhout, 1578-1994 (-2015)
Nationaal Archief, Den Haag
- Stukken betreffende personen en goederen, I
  - Personen., A
    - Het geslacht Teding van Berkhout., a
      - Jhr. Lodewijk Jacob Hubert Teding van Berkhout 1836-1910 en Ursula Martha Jacoba Pietronella IJssel de Schepper 1834-1872., 46
        Jhr. Lodewijk Jacob Hubert Teding van Berkhout, geb. Olst, h. Hoenlo 3 nov. 1836, kolonel-commandant van het 3de regiment huzaren 1886, generaal-majoor stelling-commandant van de monden van de Maas en het Haringvliet 1893, ridder Ned. Leeuw, † Baarn, villa Ekeby 11 nov. 1910, tr. Arnhem 22 okt. 1863 Ursula Martha Jacoba Pietronella IJssel de Schepper, geb. Arnhem 27 sept. 1834, † Breda 21 juni 1872, dr. van mr. Gerhard Jacob IJssel de Schepper, president arrondissements-rechtbank te Arnhem, en Ursula Martha Jacoba Petronella op ten Noort
        - Zakelijke stukken.
          - Memorie van aangifte voor het recht van successie betreffende de nalatenschap van jhr. Lodewijk Jacob Hubert Teding van Berkhout, concept., 1911; 647; 1 stuk
      - Jhr. Emile Arnold Teding van Berkhout 1855-1935 en Ernestina Carolina Jacoba Roeloffs 1859-1937., 47
        Jhr. Emile Arnold Teding van Berkhout, geb. Heumen 28 okt. 1855, kolonel van het regiment grenadiers en jagers, † 's-Gravenhage 25 okt. 1935, tr. Apeldoorn 16 nov. 1880 Ernestina Carolina Jacoba Roeloffs, geb. aldaar 3 april 1859, † Schalkhaar 14 dec. 1937, dr. van Reinier Pieter Marinus Roeloffs en Jacoba Johanna Timmerman
        - Correspondentie.
          - Douglas te 's-Hertogenbosch., 1880; 648; 1 stuk
        - Persoonlijke stukken.
          - Kranten met artikelen betreffende het optreden van jhr. Emile Arnold Teding van Berkhout bij een dijkdoorbraak te Nieuwkuik in 1880., 1882; 649; 2 stukken
          - Krant met een artikel betreffende het optreden van jhr. Emile Arnold Teding van Berkhout als commandant van het interneringsdepôt voor Belgische militairen te Rijs., 1914; 650; 1 stuk
      - Jhr. Willem Philip Teding van Berkhout 1851-1905 en Adriana Henriette von Baumhauer 1851-1911., 48
        Jhr. Willem Philip Teding van Berkhout, geb. Haarlem 1 sept. 1851, burgemeester van Haarlemmerliede en Spaarnwoude, 1ste luitenant der d.d. schutterij, † Haarlem 31 dec. 1905, tr. aldaar 3 okt. 1873 Adriana Henriette von Baumhauwer, geb. Amsterdam 24 febr. 1851, † Haarlem 22 nov. 1911, dr. van Eduard Hendrik von Baumhauer en Elisabeth Catharina Petronella Boonen
        - Correspondentie.
          - D. Bauduin., 1881; 651; 1 stuk
          - Jhr. mr. Jan Pieter Teding van Berkhout en Geertruida Maria Helmolt., z.j.; 652; 1 stuk
          - Jhr. Willem Philip en jhr. Jacob Constantijn Teding van Berkhout., z.j.; 653; 1 stuk
          - De minister van justitie., 1880; 654; 1 stuk
        - Persoonlijke stukken.
          - Poëziealbum van jhr. Willem Philip Teding van Berkhout., 1858-1860; 655; 1 deel
          - Uittreksel uit de burgerlijke stand (van Haarlem) betreffende de geboorte van jhr. Willem Philip Teding van Berkhout in 1851, en geboorte-advertentie van hem., 656; 2 stukken
          - Curriculum vitae van jhr. Willem Philip Teding van Berkhout over, 1851-1868; 657; 1 stuk
          - Brevet als prévot van de gemeente-gymnastiek-, scherm- en dansschool te Haarlem voor jhr. Willem Philip Teding van Berkhout., 1868; 658; 1 stuk
          - Programma van den feestelijken optogt te Haarlem op maandag 1 april 1872 ter viering van ons 300-jarig onafhankelijk volksbestaan, met afbeelding hiervan in kleuren, gedrukt., 659; 1 deel en 2 stukken
          - Stukken betreffende het huwelijk van jhr. Willem Philip Teding van Berkhout en Adriana Henriette von Baumhauer., 1873; 660; 1 omslag
          - Notariële huwelijkse voorwaarden van jhr. Willem Philip Teding van Berkhout en Adriana Henrietta von Baumhauer., 1873; 661; 1 stuk
          - Uittreksel uit de burgerlijke stand van Haarlem betreffende de geboorte van jkvr. Johanna Petronella Maria Teding van Berkhout in 1874, en geboorteadvertentie., 662; 2 stukken
          - Stukken betreffende het huwelijk van jkvr. Johanna Petronella Maria Teding van Berkhout en Jan Rudolph de Joncheere., 1904; 663; 4 stukken
          - Aanstellingsbrief van deken en vinders van het Loffelijk gilde en orde van St. Jacob te Haarlem voor jhr. Willem Philip Teding van Berkhout tot mede-broeder., 1893; 664; 1 stuk
          - Bewijs van afgelegde eed als poorter van "Oud-Hollandt" voor jhr. Willem Philip Teding van Berkhout., 1895; 665; 1 stuk
          - Afbeelding van het modelé voor een marmeren relief-medaillon van jhr. Willem Philip Teding van Berkhout door Gustaaf van Kalcken en Willem Thijssen, gedrukt., 1906; 666; 1 stuk
          - Stukken betreffende overlijden en begrafenis van jhr. Willem Philip Teding van Berkhout., 1906; 667; 1 omslag
          - Overlijdensaankondiging en -advertentie van Adriana Henriette von Baumhauer., 1911; 668; 2 stukken
        - Stukken betreffende maatschappelijke functies.
          - Koninklijke besluiten betreffende de benoeming van jhr. Willem Philip Teding van Berkhout tot 2de luitenant bij het corps gevormd uit de Vereeniging tot bevordering van 's lands weerbaarheid "Voor vaderland en Koning" te Haarlem, 1870, en tot 1ste luitenant bij de dienstdoende schutterij, 1876, afschriften., 1870, 1876; 669; 2 stukken
          - Contract van plaatsvervulling voor de nationale militie voor jhr. Willem Philip Teding van Berkhout en Johannes Koelman., 1871; 670; 1 stuk
          - Diploma's van jhr. Willem Philip Teding van Berkhout als broeder in de meestergraad en als opper-uitverkoren meester der vrijmetselaren., 1879; 671; 1 charter en 1 stuk
          - Notariële akte van benoeming door de regenten-administrateuren der hofjes van Staats en Noblet van jhr. Willem Philip Teding van Berkhout tot regent en administrateur daarvan., 1889; 672; 1 stuk
          - Stukken betreffende jhr. Willem Philip Teding van Berkhout als commandant van de erewacht ter ere van het bezoek der Koninginnen aan Haarlem., 1892; 673; 3 stukken
          - Stukken betreffende jhr. Willem Philip Teding van Berkhout als burgemeester van Haarlemmerliede en Spaarnwoude., 1877-1902; 674; 1 omslag
          - (vervallen)., 675
        - Zakelijke stukken.
          - Stukken betreffende de afwikkeling van de nalatenschap van Eduard Hendrik von Baumhauer., 1889; 676; 3 stukken
          - Stukken betreffende de afwikkeling van de nalatenschap van Willem Philip Teding van Berkhout., 1906; 677; 1 omslag
          - Stukken betreffende de afwikkeling van de nalatenschap van Adriana Henriette von Baumhauer., 1911-1912; 678; 1 omslag
      - Jhr. Jacob Constantijn Teding van Berkhout 1855-1904 en Jeannette Catharine Justine Duymaer van Twist 1863-1926., 49
        Jhr. Jacob Constantijn Teding van Berkhout, geb. Haarlem 31 okt. 1855, † Bloemendaal, h. Dennenheuvel 4 juni 1904, tr. Haarlem 21 dec. 1886 Jeannette Catherine Justine Duymaer van Twist, geb. Oud-Beijerland 5 sept. 1863, † Haarlem 9 dec. 1926, dr. van mr. Albertus Jacob Duymaer van Twist, griffier kantongerecht te Ommen, kantonrechter te Oud-Beijerland, rechter te Almelo 1865, rechter 1871 en vice-president 1877 van de arrondissements-rechtbank te Haarlem, en Henriette Charlotte Woltera IJssel de Schepper
        - Persoonlijke stukken.
          - Stukken betreffende het huwelijk van jhr. Jacob Constantijn Teding van Berkhout en Jeannette Catharine Justine Duymaer van Twist., 1886; 679; 1 omslag
          - Notariëel testament van Jeannette Catharine Justine Duymaer van Twist, afschrift., 1926; 680; 1 stuk
          - Overlijdens-advertentie van Jeannette Catharine Justine Duymaer van Twist., 1926; 681; 1 stuk
      - Jhr. Frederik Teding van Berkhout 1857-1942 en Sophia Wilhelmina van Taack Tra Kranen 1861-1936., 50
        Jhr. Frederik Teding van Berkhout, geb. Haarlem 16 mei 1857, beherend vennoot van de commanditaire vennootschap De Haarlemsche Bankvereeniging Teding van Berkhout & De Clercq 1882-1917, directeur N.V. Haarlemsche bankvereeniging 1917-1930, voorzitter van het bestuur van de Noord- en Zuid-Spaarndammerpolder, 1ste luitenant der schutterij, ridder Ned. Leeuw, † Aerdenhout h. de Viersprong 4 maart 1942, tr. Amsterdam 2 nov. 1882 Sophia Wilhelmina van Taack Tra Kranen, geb. Batavia 23 aug. 1861, † Aerdenhout, h. de Viersprong 22 juni 1936, dr. van Nicolaas van Taack Tra Kranen en Ida Helena Harting
        - Correspondentie.
          - Jkvr. Cornelia Elisabeth (van Valkenburg-) Teding van Berkhout., z.j.; 682; 1 stuk
          - Jhr. Frederik Teding van Berkhout te Medan en Tji Wangie., 1907-1909; 683; 1 omslag
          - Jhr. mr. Nicolaas Govert Teding van Berkhout., 1917; 684; 1 stuk
          - A.J. Meerburg Snarenberg te Heumen., 1890; 685; 1 stuk
        - Persoonlijke stukken.
          - Brieven van jhr. Frederik Teding van Berkhout en Sophia Wilhelmina Tra Kranen aan elkaar., 1882?; 686; 1 deel
          - Stukken betreffende het huwelijk van jhr. Frederik Teding van Berkhout en Sophia Wilhelmina Tra Kranen., 1882; 687; 1 omslag
          - Aan vader en moeder, gedicht van jhr. Frederik, jhr. Nicolaas Govert, jhr. Jan Pieter Maximiliaan en jkvr. Ida Helena Teding van Berkhout., 1895; 688; 1 stuk
          - Menu van een dejeuner door de commissaris van de Koningin aan Koningin Wilhelmina en Prins Hendrik aangeboden., 1914; 689; 1 stuk
          - Stukken betreffende de benoeming van jhr. Frederik Teding van Berkhout tot ridder in de Orde van de Nederlandsche Leeuw., 1923; 690; 1 omslag
          - Krantenartikel betreffende de 70ste verjaardag van jhr. Frederik Teding van Berkhout., 1927; 691; 1 stuk
          - Aan onzen geliefden 75-jarige man, vader en grootvader, gedicht van Sophia Wilhelmina van Taack Tra Kranen., 1932; 692; 1 stuk
          - Stukken betreffende de 80ste verjaardag van jhr. Frederik Teding van Berkhout., 1937; 693; 3 stukken
          - Stukken betreffende de gouden bruiloft van jhr. Frederik Teding van Berkhout en Sophia Wilhelmina van Taack Tra Kranen., 1932; 694; 1 omslag
          - Ontwerp van een (niet-gebouwd) huis te Heemstede voor jhr. Frederik Teding van Berkhout., 1932; 695; 2 stukken
          - Krantenknipsel uit het Haarlems Dagblad betreffende jhr. Frederik Teding van Berkhout., 1935; 696; 1 stuk
          - Paspoort van jhr. Frederik Teding van Berkhout., 1939; 697; 1 stuk
          - Brief van jhr. Frederik Teding van Berkhout aan zijn kinderen, te openen na zijn overlijden., 1940; 698; 1 stuk
          - Stukken betreffende een Staatkundig advies, waarvan jhr. Frederik Teding van Berkhout tot de medeondertekenaars behoorde., z.j.; 699; 2 stukken
          - Tekeningen van Nicolaas en Sophia Wilhelmina Tra Kranen., 1880 en z.j.; 700; 1 deel en 4 stukken
          - A mes chers enfants, pensées traduites du hollandais par Sophia Wilhelmina van Taack Tra Kranen., 1911; 701; 1 deel
          - Geen opsluiten maar opvoeden, gedachten over verbetering van het gevangeniswezen door Sophia Wilhelmina van Taack Tra Kranen, gedrukt., (1929); 702; 1 deel
          - Briefkaart met gedicht van Ann Glyn, vrij vertaald door M.J.C.O. te 's-Gravenhage, met afzender van Sophia Wilhelmina van Taack Tra Kranen., z.j.; 703; 1 stuk
          - De taak der vrouw, door Sophia Wilhelmina van Taack Tra Kranen, gedrukt., z.j.; 704; 1 stuk
        - Stukken betreffende maatschappelijke functies.
          - Stukken betreffende jhr. Frederik Teding van Berkhout als 2de en 1ste luitenant der d.d. schutterij., 1883-1888; 705; 3 stukken
          - Brief van de loco-vaandrig van de Kamer 'Trouw moet blijken' te Haarlem betreffende de aanneming van jhr. Frederik Teding van Berkhout als gewoon lid van die kamer., 1883; 706; 1 stuk
          - Stukken betreffende jhr. Frederik Teding van Berkhout als regent van het Barbara Gasthuis te Haarlem., 1885-1889; 707; 1 stuk
          - Stukken betreffende jhr. Frederik Teding van Berkhout als directeur der Haarlemsche Bankvereeniging met balansen daarvan., 1886-1922; 708; 1 omslag
          - Stukken betreffende jhr. Frederik Teding van Berkhout als lid van de commissie van toezicht over het gesticht Meerenberg., 1891-1913; 709; 3 stukken
          - Stukken betreffende jhr. Frederik Teding van Berkhout als regent van het St. Elisabeth's of Groote gasthuis te Haarlem., 1891-1916; 710; 1 omslag
          - Brief van het gemeentebestuur van Haarlem aan jhr. Frederik Teding van Berkhout, houdende mededeling van zijn benoeming tot lid van de commissie ter bevordering van goede volkshuisvesting en -gezondheid., 1902; 711; 1 stuk
          - Stukken betreffende jhr. Frederik Teding van Berkhout als commissaris van het Vaderlandsch fonds tot aanmoediging van 's lands zeedienst te Haarlem., 1903; 712; 2 stukken
          - Stukken betreffende jhr. Frederik Teding van Berkhout als lid van de Gezondheidscommissie te Haarlem., 1904-1917; 713; 3 stukken
          - Stukken betreffende jhr. Frederik Teding van Berkhout als directeur en bestuurslid van de Hollandsche Maatschappij der Wetenschappen te Haarlem., 1905-1938; 714; 4 stukken
          - Stukken betreffende jhr. Frederik Teding van Berkhout als lid van de plaatselijke commissie van toezicht op de scholen van middelbaar onderwijs te Haarlem., 1908-1914; 715; 3 stukken
          - Brief van het college van notabelen der Nederlands hervormde gemeente te Haarlem aan jhr. Frederik Teding van Berkhout, houdende mededeling van zijn verkiezing tot kerkvoogd., 1911; 716; 1 stuk
          - Stukken betreffende jhr. Frederik Teding van Berkhout als voorzitter van het uitvoerend comité tot herdenking van het 50-jarige bestaan van het Haarlemsche diaconessenhuis., 1924; 717; 1 omslag
          - Krantenknipsel betreffende het Watersnood-comité te Haarlem, waarvan jhr. Frederik Teding van Berkhout voorzitter was., 1926; 718; 1 stuk
          - Krantenknipsel betreffende een eerste steenlegging van de Haarlemsche machinenfabriek, waarvan jhr. Frederik Teding van Berkhout president-commissaris was., 1927; 719; 1 stuk
          - Stukken betreffende het gouden jubileum van S.P. van Eeghen als commissaris van de Kweekschool voor de zeevaart., 1928; 720; 2 stukken
          - Stukken betreffende jhr. Frederik Teding van Berkhout als voorzitter van de Zuid- en Noord-Spaarndammerpolder., 1929-1934; 721; 1 omslag
          - Programma van het Requiem G.H.G. von Brucken Fock, van het comité van aanbeveling waarvoor jhr. Frederik Teding van Berkhout lid was, gedrukt., 1934; 722; 1 stuk
      - Jhr. ir. Jan Pieter Teding van Berkhout 1858-1904., 51
        Jhr. ir. Jan Pieter Teding van Berkhout, geb. Haarlem 1 mei 1858, scheepsbouwk. ing. (Delft), controlerend ingenieur bij de Stoomvaart Maatschappij Zeeland, directeur Zeevisscherij Maatschappij Doggersbank te IJmuiden, † Santpoort 23 dec. 1904
        - Persoonlijke stukken.
          - Diploma als scheepsbouwkundig ingenieur te Delft voor jhr. Jan Pieter Teding van Berkhout., 1884; 723; 1 stuk
          - Tekeningen van jhr. ir. Jan Pieter Teding van Berkhout., 1886-1887 en z.j.; 724; 4 stukken
        - Stukken betreffende maatschappelijke functies.
          - Verklaring van tevredenheid van de Stoomvaart Maatschappij Zeeland over de dienstbetrekking van jhr. ir. Jan Pieter Teding van Berkhout., 1887; 725; 1 stuk
        - Zakelijke stukken.
          - Stukken betreffende de afwikkeling van de nalatenschap van jhr. ir. Jan Pieter Teding van Berkhout., 1905; 726; 2 stukken
      - Jhr. Jan Willem Hendrik Teding van Berkhout 1872-1956 en Frederika Wihelmina Christina de Meijere 1896-1871., 52
        Jhr. Jan Willem Hendrik Teding van Berkhout, geb. Breda 13 juni 1872, † Oestgeest 28 maart 1956, tr. Leiden 15 maart 1928 Frederika Wilhelmina Christina de Meijere, geb. Doesburg 14 juli 1896, † Oestgeest 10 okt. 1971, dr. van ds. Christian de Meijere en Jacoba Sax
        - Correspondentie.
          - Jhr. Frederik Teding van Berkhout en Jeanne Tutein Nolthenius., 1941-1969; 727; 1 omslag
          - Jkvr. Ursule Gerardine (Patijn-) Teding van Berkhout te Baarn., 1970; 728; 1 stuk
          - Jhr. ir. Willem Hendrik Teding van Berkhout te 's-Gravenhage., 1894; 729; 1 stuk
          - Dr. I.H. van Eeghen., 1958; 730; 2 stukken
          - Jhr. H.H. Röell te Apeldoorn., 1904; 731; 2 stukken
          - Mr. G.J. IJssel de Schepper te Ede., 1944; 732; 1 stuk
        - Persoonlijke stukken.
          - Verslag van een reis van onder andere jhr. Jan Willem Hendrik Teding van Berkhout naar Nederlands Indië en Egypte, met bijbehorend fotoalbum., 1913-1914; 733; 1 omslag en 1 deel
          - Aantekeningen van jhr. Jan Willem Hendrik Teding van Berkhout betreffende familieleden en reizen., 1914-1949; 734; 1 katern
          - Paspoorten van jhr. Jan Willem Hendrik Teding van Berkhout., 1930-1953; 735; 2 stukken
          - Persoonsbewijs van jhr. Jan Willem Hendrik Teding van Berkhout., 1941; 736; 1 stuk
      - Jhr. Emil Carl Teding van Berkhout 1881-1902., 53
        Jhr. Emil Carl Teding van Berkhout, geb. Apeldoorn 17 nov. 1881, † 's-Gravenhage 12 nov. 1902
        - Correspondentie.
          - Jhr. Pieter Jacques Teding van Berkhout., 1902; 737; 1 stuk
      - Jhr. Jacob Johan Teding van Berkhout 1886-1944 en Jeanne Tutein Nolthenius 1890-1982., 54
        Jhr. Jacob Johan Teding van Berkhout, geb. Kampen 29 okt. 1886, luitenant-kolonel, commandant van het 1ste regiment huzaren-motorrijders, † conc.-kamp Natzweiler (Elzas) 13 mei 1944, tr. Laren (N.-H.) 26 okt. 1911 Jeanne Tutein Nolthenius, geb.Vlissingen 17 sept. 1890, dr. van Henri Paul Jules Tutein Nolthenius, burgemeester van Vlissingen 1888 en Apeldoorn 1897-1910, en jkvr. Petronella Adriana van Haeften; zij hertr. Apeldoorn 22 aug.1946 jhr. Frederik Teding van Berkhout (nr. 56)
        - Correspondentie.
          - G. Venema te Heeten., 1945; 738; 1 stuk
        - Persoonlijke stukken.
          - Ter gedachtenis aan de kameraden die voor Koningin en vaderland zijn gevallen (I. regiment huzaren motorrijders, 10-14 mei 1940), door jhr. Johan Jacob Teding van Berkhout, gedrukt., 1941; 739; 1 stuk
          - Levensbericht van jhr. Johan Jacob Teding van Berkhout, door Jeanne Tutein Nolthenius., 1946; 740; 1 stuk
        - Stukken betreffende maatschappelijke functies.
          - Uittreksel uit het proces van het Feldgericht des kommandierenden Generals tegen jhr. Johan Jacob Teding van Berkhout., z.j.; 741; 1 stuk
          - Krantenknipsels betreffende de militaire loopbaan van jhr. Johan Jacob Teding van Berkhout., z.j.; 742; 2 stukken
      - Jhr. mr. Eduard Henri Elisa Teding van Berkhout 1877-1934 en Sjoerdtje Wierdina Catharina Johanna Camerling Helmolt 1884-1956., 55
        Jhr. mr. Eduard Henri Elisa Teding van Berkhout, geb. Haarlem 9 juli 1877, plaatsverv. griffier bij de Raad van beroep (ongevallenverzekering) te Haarlem 1903, burgemeester van Haarlemmerliede en Spaarnwoude 1906-1912, lid van het bestuur van de Vereenigde Groote en Kleine Polder te Haarlemmerliede en Spaarnwoude 1906, hoofdingeland van de Velserbroekpolder 1913 en van Rijnland 1920, † Bloemendaal h. 't Heuveltje 23 juli 1934, tr. Haarlem 16 april 1907 Sjoerdtje Wierdina Catharina Johanna Camerling Helmolt, geb. Amersfoort 23 nov. 1884, † aldaar 12 dec. 1956, dr. van Jacob Constantijn Camerling Helmolt en Catharina Johanna barones van Sytzama
        - Correspondentie.
          - Aerts te Antwerpen., 1914; 743; 1 stuk
          - Jhr. Frederik Teding van Berkhout te Haarlem., 1932; 744; 1 stuk
          - Jhr. Willem Philip, jkvr. Catharina Johanna, jkvr. Adriana Henriette en jkvr. Jacoba Constance Teding van Berkhout., 1912-1925 en z.j.; 745; 1 omslag
          - Bestuur van de Christelijke zangvereeniging Euphonia te Houtrijk en Polanen., 1906; 746; 1 stuk
          - Gemeentebestuur van Haarlem., 1927; 747; 1 stuk
          - Classicaal bestuur van de Nederlands hervormde kerk van Haarlem., 1912; 748; 1 stuk
          - Mr. Daniel Adolf Camerling Helmolt en Mintje Albarda., 1893; 749; 1 stuk
          - Magdalena Adriana Elisabeth Camerling Helmolt te Apeldoorn en 's-Gravenhage., 1912; 750; 4 stukken
          - A. Merens te Amsterdam., 1930; 751; 1 stuk
          - W.J.H. Mulier te 's-Gravenhage., 1932; 752; 1 stuk
          - W.F. Suermondt te Leiden., 1932; 753; 2 stukken
          - Mr. M.P.D. baron van Sytzama te Oldebroek., 1911-1921; 754; 2 stukken
          - L.C. Dudok de Wit te Breukelen., 1905-1907; 755; 1 omslag
        - Persoonlijke stukken.
          - Uittreksel uit de burgerlijke stand van Haarlem betreffende de geboorte van jhr. Eduard Henri Elisa Teding van Berkhout in 1877, geboorteadvertentie en doopbewijs van hem., 756; 3 stukken
          - Krantenknipsel betreffende het slagen voor het toelatingsexamen voor het gymnasium rapporten en bewijzen van overgang van jhr. Eduard Henri Elisa Teding van Berkhout., 1889-1895; 757; 1 omslag
          - Getuigschrift van met goed gevolg het toelatingsexamen tot de universiteit afgelegd te hebben voor jhr. Eduard Henri Elisa Teding van Berkhout., 1895; 758; 1 stuk
          - Programma van Twee die niet durven, blijspel van La Biche en Michel, en van Le bouquet Blanc, blijspel van Lucien Perey, waarin werd meegespeeld door jkvr. Johanna Petronella Maria en jhr. Eduard Henri Elisa Teding van Berkhout, gedrukt., 1898; 759; 4 identieke stukken
          - Bul als candidaat in de rechten, bewijs van met goed gevolg het eerste deel van het doctoraal examen te hebben afgelegd en bul van afgelegd doctoraal examen aan de rijksuniversiteit te Utrecht voor jhr. Eduard Henri Elisa Teding van Berkhout., 1897-1901; 760; 3 stukken
          - Bul als lid van het Studenten-corps en als gewoon lid van het genootschap Stylus dicendi magister te Utrecht voor jhr. Eduard Henri Elisa Teding van Berkhout., 1895-1897; 761; 1 charter en 2 stukken
          - Gedenkboek der lustrumfeesten te Utrecht, 22-28 juny 1896, gedrukt., 762
          - Uitnodiging tot het déjeuner van de deelnemers aan de studentenerewacht ter gelegenheid van de inhuldiging van Koningin Wilhelmina voor jhr. Eduard Henri Elisa Teding van Berkhout., 1898; 763; 1 stuk
          - Stellingen tot het verkrijgen van de graad van doctor in de rechtswetenschap, Utrecht, gedrukt, en bul hiervan van jhr. Eduard Henri Elisa Teding van Berkhout., 1901; 764; 1 deel en 1 stuk
          - Promotieplaten en stukken betreffende het promotiediner van jhr. mr. Eduard Henri Elisa Teding van Berkhout., 1901; 765; 1 omslag
          - Stukken betreffende het huwelijk van jhr. mr. Eduard Henri Elisa Teding van Berkhout en Sjoerdtje Wierdina Catharina Johanna Camerling Helmolt., 1907; 766; 1 omslag
          - Geboorteadvertentie van Sjoerdtje Wierdina Catharina Johanna Camerling Helmolt., 1884; 767; 1 stuk
          - Catalogus van de tentoonstelling van oude kunst uit het bezit van bewoners van Haarlem en omstreken in het Frans Halsmuseum te Haarlem, waarvan jhr. mr. Pieter Teding van Berkhout lid van het eere-comité, jhr. mr. Eduard Henri Elisa Teding van Berkhout lid van het uitvoerend comité was en waarop beiden en jhr. Frederik Teding van Berkhout en Jeannette Cathérine Justine Duymaer van Twist stukken hadden gezonden, gedrukt., 1915; 768; 1 stuk
          - Menu van het diner ter gelegenheid van de koperen bruiloft van jhr. mr. Eduard Henri Elisa Teding van Berkhout en Sjoerdtje Wierdina Catharina Johanna Camerling Helmolt., 1919; 769; 2 stukken
          - Stukken betreffende het huwelijk van ir. Albert Gillis von Baumhauer en Hillegonda Jo Oldenhuis Gratama., 1919; 770; 1 omslag
          - Stukken betreffende een kinderfeest gehouden op Aelbertsberg te Bloemendaal, gedrukt., 1919; 771; 2 stukken
          - Brief van de minister van justitie, waarbij het verzoek tot erkenning in de Nederlandse adel van jhr. mr. Pieter, jhr. mr. Eduard Henri Elisa en jhr. Frederik Teding van Berkhout wordt afgewezen., 1920; 772; 1 stuk